# 关联方关系的问题

提问人：李文为 2223322233 时间：2020-10-19 15:41:00
请问陈版，母公司A下属两家子公司B.C，B有合营企业甲，联营企业乙 C有合营企业丙 联营企业丁 请问乙和C构成关联方关系吗？丁和B构成关联方关系吗？ 谢谢

回答人：chenyiwei
1 、乙是B的联营企业，B和C同受A控制。因此乙和C是关联方。
2 、丁是C的联营企业，B和C同受A控制。因此丁和B是关联方。
根据《企业会计准则第 36 号——关联方披露》及其讲解的规定，并参照 2009 年 11 月修订后的《国际会计准则第 24 号——关联方披露》（IAS 24），对关联方关系的认定应遵循以下原则：
1 、如果A控制B和C，则B和C之间构成关联方关系；
2 、如果A控制B，同时A对C有共同控制或重大影响，则B和C之间构成关联方关系；
3 、如果A对B有共同控制，同时A对C有共同控制或重大影响，则B和C之间构成关联方关系；
4 、如果A对B和C都只有重大影响，则B和C之间不构成关联方；
5 、在判断关联方关系时，某主体与受其控制或共同控制的各主体，以及对其具有控制或共同控制的各主体，以及与之同受一方控制或共同控制的各主体之间，均应作为一个整体，只要报告主体与该组主体中的某一个存在关联方关系，则报告主体与该组主体中所包含的所有主体均构成关联方关系；
6 、控制和共同控制可以无限层往下传递（但如果中间某一层是共同控制，则从该层开始往下都只能是共同控制。
例如，本企业对子公司的子公司具有控制；本企业对子公司的合营企业具有共同控制；本企业对合营企业的子公司具有共同控制；本企业对合营企业的合营企业具有共同控制），因此“间接控制”和“间接共同控制”是成立的；相反，重大影响仅对本层次有效，不能往下传递（即，本企业对联营企业的联营企业不具有重大影响），因此“间接重大影响”是不存在的。